【裁判字號】    97,消債更,204
【裁判日期】    970714
【裁判案由】    更生事件
【裁判全文】
臺灣屏東地方法院民事裁定           97年度消債更字第204號
聲  請  人
即債 務 人  甲○○
                    國民
上列當事人聲請消費者債務清理事件，本院裁定如下：
    主  文
債務人甲○○自中華民國九十七年七月十四日十二時起開始更生
程序。
命司法事務官進行本件更生程序。
    理  由
一、按債務人不能清償債務或有不能清償之虞；且無擔保或無優
    先權之債務總額未逾新臺幣一千二百萬元者，於法院裁定開
    始清算程序或宣告破產前，得向法院聲請更生；又法院開始
    更生程序之裁定，應載明其年、月、日、時，並即時發生效
    力，消費者債務清理條例第3 條、第42條第1 項、第45條第
    1 項分別定有明文。次按法院裁定開始更生或清算程序後，
    得命司法事務官進行更生或清算程序，必要時得選任律師、
    會計師或其他適當之自然人或法人一人為監督人或管理人，
    同條例第16條第1 項亦有明文。
二、債務人聲請意旨略以：其就新臺幣（下同）1,164,782 元債
    務有不能清償之情事，曾於95年間以書面向最大債權金融機
    構復華銀行請求依「中華民國銀行公會會員辦理消費金融案
    件無擔保債務協商機制」共同協商債務清償方案，嗣協商成
    立，約定自95年11月起分80期攤還，利息按週年利率百分之
    6.71計算，每月應繳金額為18,098元，惟因債務人每月薪資
    所得約25,000元，尚須扶養年邁之父親，前開協商之利率過
    高，分期數過短，實非其能負荷，雖咬牙苦撐，然因龐大的
    債務壓力所致，甚至罹患非器質性睡眠障礙，心力交瘁，迄
    97年2 月終因不能清償而毀諾，而此並非債務人主觀上惡意
    不履行協商，實係客觀上確有不可歸責於債務人之事由。又
    其無擔保或無優先權之債務總額未逾1,200 萬元，復未經法
    院裁定開始清算程序或宣告破產，爰向本院聲請更生等語。
三、經查債務人所主張之上開事實，業據其提出與所述相符之債
    權人清冊、財產與收入狀況說明書、協商成立協議書暨無擔
    保債務還款計劃影本、財政部高雄市國稅局94、95、96年度
    綜合所得稅各類所得暨財產歸屬資料清單、戶籍謄本、薪資
    轉帳存摺影本、房屋租賃契約書、長庚紀念醫院所出具載明
    債務人自96年5 月22日起至97年4 月22日止因罹非器質性睡
    眠障礙而門診治療之診斷證明書、財團法人金融合徵信中心
    當事人查詢個人資料（信用報告）回覆書等件為證，應堪信
    實。是以，債務人每月平均所得僅25,000元，繳納協商約定
    之金額18,098元後，僅餘7,000 元左右，顯不足以維持其基
    本生活，遑論履行法定扶養義務，尚難認其有可歸責之事由
    ，而其名下復無土地、房屋或其他有變現價值之財產可資為
    清償之憑藉，又無消費者債務清理條例第6 條第3 項、第8
    條或第46條各款所定駁回更生聲請之事由存在，則債務人聲
    請更生，應屬有據，爰裁定如主文第一項所示，並命司法事
    務官進行本件更生程序。
中    華    民    國    97    年    7     月    14    日
                        民事庭法官  孫  國  禎
正本係照原本作成。
本裁定不得抗告。
本件裁定公告日期為民國97年7月14日上午11時10分
                        法院書記官  徐  建  功
中    華    民    國    97    年    7     月    14    日


司法院資訊處製作；財團法人民間司法改革基金會備份。
